# 吸收合并帐务处理

提问人：sjf148 时间：2010-02-23 20:20:22
请教老师一个问题,我今天审计了一个企业,该企业于 2009 年 10 月吸收合并了另一个企业,而企业在帐务上还没有将另一个企业并入公司帐务中,我在这次审计中是不是应进行调整并入,如果调整并入的话,资产负债表的科目没问题,肯定是要 借:资产 贷:负债 贷:所有者权益那么损益类科目应如果合并,是只合并 10 月 11 月 12 月三个月还是全年的,望赐教,谢谢!!!! 注:该吸收合并不是控股合并,而是存续合并,另一个企业注销了

回答人：chenyiwei
回复 沙发 sjf148 的帖子在存续方个别报表层面，仅应当将吸收后的 10 、 11 、 12 三个月的损益并入。

回答人：chenyiwei
回复 板凳 sjf148 的帖子在存续方的个别报表层面，个人不主张将“原XX有限公司未分配利润转入”调整未分配利润，因为这毕竟不是存续方在合并日前通过自身的生产经营活动形成，本质上属于股东的投入，因此倾向于调整存续方的资本公积。

提问人：沉默羔羊 时间：2013-11-27 19:33:54
假设该合并为同一控制下的吸收合并，可否将被合并方在10-12月的损益在未分配利润或资本公积进行调整，而不必将10-12月的收入成本和费用并入合并方的报表？因为在注销时，合并方进行交割的只是被合并方的资产和负债？

回答人：chenyiwei
不能这样理解。被合并方自合并日之后的损益还是应当纳入合并方报表的。

提问人：沉默羔羊 时间：2013-11-27 19:46:11
那么在实际操作中是否可以调表不调账？若果10-12月的业务较多的话，还需不需要把被合并方10-12月的业务凭证分录调整至合并方？同时在进行汇算清缴时，合并方可以以未合并10-12月损益的报表进行报税吗？

回答人：chenyiwei
实际操作中可以选择调表不调账，但只能是暂时的过渡措施。汇算清缴时的税务处理取决于被合并方的税务申报情况，必须做到既不重复也不遗漏。